【裁判字號】    95,智小上,1
【裁判日期】    950630
【裁判案由】    損害賠償（專利權）
【裁判全文】
臺灣臺中地方法院民事裁定  95年度智小上字第1號
上  訴  人  甲○○
被上訴人    展耀飾品有限公司
法定代理人  乙○○○
上列當事人間請求損害賠償（專利權）事件，上訴人對中華民國
95年4月28日本院臺中簡易庭94年度中小字第1357號第一審小額
判決提起上訴，本院裁定如下：
    主    文
上訴駁回。
第二審訴訟費用新臺幣壹仟伍佰元由上訴人負擔。
    理    由
一、按對於小額程序之第一審裁判之上訴或抗告，非以其違背法
    令為理由，不得為之；上訴狀內應記載上訴理由，表明(一)原
    判決所違背之法令及其具體內容(二)依訴訟資料可認為原判決
    有違背法令之具體事實，民事訴訟法第436條之24第2項、第
    436條之25分別定有明文。所謂判決有違背法令，乃指判決
    不適用法規或適用不當，為同法第468條所明定，此亦為小
    額事件之上訴程序所準用（民事訴訟法第436條之32第2項參
    照）。而以判決有不適用法規或適用不當為上訴理由時，其
    上訴狀或理由書應有具體之指摘，並揭示該法規之條項或內
    容，若係成文法以外之法則，應揭示該法則之旨趣，倘為司
    法院解釋或最高法院之判例，則應揭示該判解之字號或其內
    容，如依民事訴訟法第469條所列第1款至第5款理由提起上
    訴時（第6款未準用，參照民事訴訟法第436條之32第2項規
    定），其上訴狀或理由書應揭示合於該條款之事實，上訴理
    由狀如未依此項方法表明者，即難認為已對原判決之違背法
    令有具體之揭示，則其上訴自難認為合法，最高法院著有71
    年度台上字第314號判例可資參照。次按上訴不合程式或已
    逾期間或法律上不應淮許者，第二審法院應以裁定駁回之，
    為民事訴訟法第471條第1項、第444條第1項前段所明定，且
    此於小額事件之上訴程序亦準用之（民事訴訟法第436條之
    32第2項參照）。
二、查本件上訴人因不服本院臺中簡易庭94年度中小字第1357號
    第一審小額判決，而於民國95年5月26日向本院提起上訴，
    然僅於該訴狀載明「有關上訴之證據及理由正多方蒐集中，
    懇請准予延緩20日，補提上訴理由狀」等語，雖嗣後於民國
    95年6月26日始具狀補充上訴理由稱：原審之判斷係依據財
    團法人中華工商研究院之專利鑑定報告，惟該鑑定報告內容
    偏離主題，有失公平，蓋本件新型專利之範圍，係界定耳針
    之結構，並非材質之改良，專利說明書內容僅係說明申請專
    利範圍之實施例，並非專利範圍之限定，故鑑定報告僅以待
    鑑定物係金屬針體，軟膠質膜套之組成不同，即認為不均等
    ，其認定有誤；在結構相同下，被上訴人將軟膠質針體替換
    為金屬針體之技術，乃熟悉此項技術者所容易推知，而二者
    使針體容易受膜套束緊之效果相同，而應屬均等等語。然原
    審竟以前開專利鑑定報告書所載為憑，而判決上訴人敗訴，
    爰提起上訴云云。經核上訴人之上訴意旨，其內容僅係就原
    審取捨證據、認定事實之職權行使，指摘其為不當，而未具
    體表明合於不適用法規、適用法規不當、或民事訴訟法第46
    9條所列第1款至第5款之情形，自難認對原審判決之如何違
    背法令已有具體之指摘，依首揭說明，其上訴即非合法，應
    予駁回。
三、依民事訴訟法第436條之32第1項準用同法第436條之19規定
    ，第二審法院為訴訟費用之裁判時，應確定其訴訟費用額。
    查本件第二審訴訟費用額確定為裁判費1,500元，爰依前開
    規定，為如主文第2項之諭知。
四、據上論結，本件上訴為不合法，依民事訴訟法第436條之32
    第1項、第2項、第444條第1項、第95條、第78條、第436條
    之19第1項，裁定如主文。
中    華    民    國    95    年    6     月    30    日
                  民事第四庭    審判長  洪碧雀
                                法  官  蔡美華
                                法  官  夏一
以上正本係照原本作成
本裁定不得抗告。
中    華    民    國    95    年    6     月    30    日
                                書記官


司法院資訊處製作；財團法人民間司法改革基金會備份。
